臺灣高等法院刑事判決　　　　　　　　　　　　　九十三年度上訴字第二八九五號
　　上　訴　人
　　即　被　告　甲○○
右上訴人因毒品危害防制條例案件，不服臺灣基隆地方法院九十三年度訴字第四五二
號，中華民國九十三年八月三十一日第一審判決（起訴案號：臺灣基隆地方法院檢察
署九十三年度毒偵字第一一八一號），提起上訴，本院判決如左：
    主  文
原判決撤銷。
甲○○施用第一級毒品，累犯，處有期徒刑捌月。
    事  實
一、甲○○前因施用第二級毒品安非他命（下稱安非他命）及第一級毒品海洛因（下
    稱海洛因）案件，先後二次經原審裁定送觀察勒戒，均認無繼續施用毒品之傾向
    ，由臺灣基隆地方法院檢察署檢察官於八十八年六月七日以八十八年度偵字第一
    ０六七、一七八０、三二六七號，及八十八年十一月十六日以八十八年毒緝偵字
    第二五號為不起訴處分確定。又於九十年三月間，因施用海洛因及安非他命案件
    ，經本院分別判處有期徒刑八月、六月，應執行有期徒刑一年一月，於九十二年
    十二月十七日縮刑期滿執行完畢，仍不知悔改，復於九十三年三月二十九日晚上
    六、七時許，在基隆市○○路一六八巷六弄三六號四樓，以將海洛因摻入香菸吸
    食之方式，施用海洛因一次。經警於九十三年三月三十日晚上七時三十分許，在
    基隆市○○路一六八巷二十五號三樓查獲。
二、案經基隆市警察局第四分局移送臺灣基隆地方法院檢察署檢察官偵查起訴。
     理  由
一、右開犯罪事實，業據上訴人即被告甲○○供認不諱（見原審卷第四十九頁、本院
    卷第五十四頁），又其於前揭時地為警查獲時所採集之尿液，經送檢驗結果呈嗎
    啡之陽性反應，有臺灣尖端先進生技醫藥股份有限公司出具之濫用藥物檢驗報告
    可參（見毒偵卷第二一頁）。按海洛因係由嗎啡經化學合成之半人工合成品，其
    毒性倍於嗎啡，其施打或吸食後經人體代謝作用而分解成毒性較低之嗎啡，而於
    尿液中被檢測出，故吸食或施打海洛因在尿液中均以嗎啡形態被檢測出，則上訴
    人前開施用海洛因之自白，應屬實在。又上訴人前因施用安非他命及海洛因案件
    ，先後二次經原審裁定送觀察勒戒，均認無繼續施用毒品之傾向，由臺灣基隆地
    方法院檢察署檢察官於八十八年六月七日以八十八年度偵字第一０六七、一七八
    ０、三二六七號，及八十八年十一月十六日以八十八年毒緝偵字第二五號為不起
    訴處分確定，亦有上開不起訴處分書二件足佐（見毒偵字第四七、四八頁）。上
    訴人於觀察勒戒執行完畢釋放後五年內再犯施用第一級毒品之事證明確，犯行堪
    以認定。
二、核上訴人所為，係犯毒品危害防制條例第十條第一項之施用第一級毒品罪。其施
    用前持有之低度行為，為施用之高度行為所吸收，不另論罪。又上訴人因施用海
    洛因及安非他命案件，經本院分別判處有期徒刑八月、六月，應執行有期徒刑一
    年一月，於九十二年十二月十七日縮刑期滿執行完畢，有本院被告全國前案紀錄
    表可徵，五年以內再犯本件有期徒刑以上之罪，為累犯，依刑法第四十七條加重
    其刑。原審據以論科，雖非無見。然查，檢察官起訴書「證據並所犯法條」一欄
    ，記載「被告甲○○經傳未到，未為答辯，但於警訊中否認有施用毒品」，原判
    決關於「事實及理由」一欄引用檢察官起訴書之記載，並未敘明論罪所憑之依據
    ，有事實與理由不相適合之違誤。上訴意旨徒空指摘原判決量刑過重，雖無可取
    ，惟原判決既有上開可議之處，自屬無可維持，應予撤銷改判。爰審酌上訴人前
    曾因施用毒品而觸法，經觀察、勒後仍未戒絕，顯見其自制力薄弱，且所施用者
    係足以導致精神障礙、性格異常，甚至造成生命危險之毒品，戕害一己之身體健
    康，更進而傷害社會秩序，惟犯後坦承犯行，態度尚稱良好等一切情狀，量處有
    期徒刑八月。
三、檢察官移送併案審理（九十三年偵字第三九０一、三一四九號）意旨略以：被告
    甲○○於九十三年八月中旬，在基隆市大華戲院附近向綽號「小慧」之女子購買
    海洛因淨重一點七二公克而持有之，因認被告涉犯持有第一級毒品罪嫌。卷查，
    被告於本院供稱其於九十三年三月三十日施用海洛因被查獲之後，因罹患肝病已
    戒絕，不敢再施用等語（見本院卷第五十四頁），且被告僅被查獲持有海洛因，
    並未經警採尿送驗，則被告所辯其已戒絕未施用之情，尚可採信。被告本部分犯
    罪，與起訴部分之態樣不同，自無裁判上一罪之關係，此部分應予退回由檢察官
    另行偵辦，附此敘明。
據上論斷，應依刑事訴訟法第三百六十九條第一項前段、第三百六十四條、第二百九
十九條第一項前段、毒品危害防制條例第十條第一項、刑法第十一條前段、第四十七
條，判決如主文。
本案經檢察官鄭龍照到庭執行職務。
中　　　華　　　民　　　國　　九十三　　年　　 十一 　　月　　 十九 　　日
                              臺灣高等法院刑事第十庭
                                  審判長法  官  溫　耀　源
                                        法  官  邱　同　印
                                        法  官  吳      燦
右正本證明與原本無異。
如不服本判決，應於收受送達後十日內向本院提出上訴書狀，其未敘述上訴之理由者
並得於提起上訴後十日內向本院補提理由書（均須按他造當事人之人數附繕本）。
          　　　　　　　　　　　　　　　書記官  陳　靜　姿
中　　　華　　　民　　　國　　九十三　　年　　 十一 　　月　　 十九 　　日
附錄：本案論罪科刑法條全文
毒品危害防制條例第十條第一項
施用第一級毒品者，處六月以上五年以下有期徒刑。
